# 关于应付债券提前还款

提问人：kaoguozhukuai 时间：2019-03-08 10:13:45
请教各位老师，应付债券提前还款的话剩余的利息调整可以一次性摊销吗？

回答人：chenyiwei
如果提前还款，则相当于提前还款部分的终止确认。
根据《企业会计准则第 22 号——金融工具确认和计量（ 2017 年修订）》第十五条规定：“企业回购金融负债一部分的，应当按照继续确认部分和终止确认部分在回购日各自的公允价值占整体公允价值的比例，对该金融负债整体的账面价值进行分配。分配给终止确认部分的账面价值与支付的对价（包括转出的非现金资产或承担的负债）之间的差额，应当计入当期损益。” 即，与提前偿还部分对应的这部分利息调整也因一并终止确认，并纳入终止确认损益的计算中。
2006 版准则也有类似规定。